【裁判字號】    95,簡抗,6
【裁判日期】    950921
【裁判案由】    請求遷讓停車位
【裁判全文】
臺灣彰化地方法院民事裁定  95年度簡抗字第6號
抗  告  人  甲○○
相  對  人  乙○○
上列當事人間請求遷讓停車位事件，抗告人對於民國九十五年七
月廿四日本院彰化簡易庭九十五年度彰簡字第三五四號民事第一
審裁定提起抗告，本院裁定如下：
    主  文
原裁定廢棄。
抗告程序費用由相對人負擔。
    理  由
一、抗告意旨略以：抗告人即原審原告於原審依民法第八百二十
    一條及第七百六十七條起訴請求相對人應將坐落彰化縣彰化
    市○○段南郭小段五八一地號土地上建號九二九０號建物地
    下一樓編號第六十三號停車位遷讓返還予抗告人，原審以本
    件訴訟標的業經鈞院於民國（下同）九十五年（原審判決誤
    載為九十年）四月十一日以九十五年度彰簡字第四七號判決
    ，後經上訴撤回確定，抗告人就同一訴訟標的再行提起本件
    之訴，違背民事訴訟法第二百四十九條第一項第七款之規定
    ，裁定駁回起訴及假執行之聲請，抗告人不服，為此提起本
    件抗告。
二、按抗告法院認抗告為有理由者，應廢棄或變更原裁定；非有
    必要，不得命原法院或審判長更為裁定，民事訴訟法第四百
    九十二條定有明文，此於簡易程序第一審裁判之抗告準用之
    ，同法第四百三十六條之一第三項亦有規定。復按當事人是
    否適格，係依原告起訴主張之事實決定之，非依法院判斷之
    結果決定之，查：訴外人林宇俊前於九十四年三月間自本院
    九十三年度執字第六六九二號投標拍定坐落彰化縣彰化市○
    ○段南郭小段五八一地號土地、權利範圍萬分之六十九及坐
    落其上同段建號九一九二號、九二八七號及九二九０號等建
    物，旋於同年八月十二日移轉登記為抗告人所有乙節，業據
    提出前揭土地、建物登記謄本及本院不動產權利移轉證書影
    本在卷可考，是林宇俊前於九十四年十二月六日具狀起訴（
    本院分案號：九十五年度彰簡字第四七號受理），主張其向
    法院拍定取得系爭不動產所有權，請求本件相對人遷讓返還
    門牌號碼彰化市○○街三十四巷五號四樓附屬之編號六十三
    號停車位，雖然其於起訴時已非前揭不動產之所有權人，惟
    依其起訴主張之事實，其係本於所有權地位請求，依前開說
    明，自無當事人不適格之情形，只不過法院查明其係無權利
    請求相對人遷讓返還標的物，應以本案判決駁回其訴，是抗
    告人謂林宇俊提起前訴，係當事人不適格云云，尚非足取。
三、又除別有規定外，確定之終局判決就經裁判之訴訟標的，有
    既判力。民事訴訟法第四百條第一項固有明文。惟為訴訟標
    的之權利之名稱雖同，但權利主體不同者，並非同一權利，
    即非同一訴訟標的。本院九十五年度彰簡第四七號民事確定
    判決裁判之訴訟標的係訴外人林宇俊之所有權，與本件訴訟
    標的係抗告人之所有權，二者並不相同，又無民事訴訟法第
    四百零一條第一項訴訟繫屬後為當事人之繼受人之情形，是
    本院九十五年度彰簡第四七號民事確定判決對抗告人即不生
    既判力，原審認抗告人係就同一訴訟標的重行起訴，違背民
    事訴訟法第二百四十九條第一項第七款之規定云云，顯有誤
    會，抗告人指摘原裁定不當，請求廢棄原裁定，為有理由，
    原裁定既無從維持，應予廢棄，並將本件發回原審法院即本
    院彰化簡易庭。
據上論結，本件抗告為有理由，依民事訴訟法第四百三十六條之
一第三項、第四百九十二條、第七十八條，裁定如主文。
中    華    民    國    九十五  年  九  月  廿一      日
                        民事第一庭  審判長法  官  羅培昌
                                          法  官  陳正禧
                                          法  官  簡燕子
以上正本係照原本作成。
對本裁定不得再抗告。
中    華    民    國    95    年    9     月    22    日
                                          書記官  林嘉賢


司法院資訊處製作；財團法人民間司法改革基金會備份。
